臺灣高等法院刑事判決
108年度上訴字第2495號
上  訴  人  
即  被  告  林尉閔  




選任辯護人  龔厚丞律師
            陳侶揚律師
上  訴  人  
即  被  告  沈孝諺  


            章士彬  



            黃聖棋  


上三人共同
選任辯護人  劉彥麟律師
            王啟任律師
上列上訴人即被告因違反藥事法等案件，不服臺灣桃園地方法院
107年度訴字第913號，中華民國108年5月31日第一審判決（起訴
案號：臺灣桃園地方檢察署106年度偵字第23560號），提起上訴
，本院判決如下：
    主  文
上訴駁回。
丙○○、丁○○均緩刑參年，緩刑期間付保護管束，並應向檢察官指
定之政府機關、政府機構、行政法人、社區或其他符合公益目的
之機構或團體，各提供陸拾小時之義務勞務；且應於本判決確定
之日起壹年內，各完成拾貳小時之法治教育課程。 
    事  實
一、乙○○明知愷他命（Ketamine）為毒品危害防制條例第2條第2項第3款所管制之第三級毒品，並經行政院衛生署（現改制為衛生福利部，下同）公告列為管制藥品，除依藥事法相關規定製造之注射針劑外，其餘粉末或結晶狀愷他命係屬藥事法第20條第1 款所稱未經核准擅自製造之偽藥，不得非法轉讓予他人，竟基於轉讓愷他命之犯意，於民國106年7月9日凌晨3時許，在桃園市○○區○○○街000號1樓，無償轉讓不詳數量之愷他命供代號000000000（下稱A女，真實姓名詳卷）施用。嗣於106年7月18日下午4時5分許，經警在上揭處所查獲，並扣得愷他命1包（含袋毛重共0.95公克，因鑑驗取用0.0029公克，驗餘毛重0.9471公克）。
二、甲○○因不滿乙○○轉讓第三級毒品愷他命與A女，並不滿乙○○
    與A女之交往關係，即要求乙○○與A女一同前來談判說明，乙○○遂於106年7月14日下午駕駛其所有之車牌號碼000-0000號
    自用小客車，搭載A女前往桃園市○○區○○路00號甲○○之工作
    地點等候，嗣於同日晚間7時30分許，甲○○即駕駛乙○○前揭
    自用小客車，搭載乙○○、A女至桃園市中壢區龍岡大操場。
    於前往龍岡大操場之途中，甲○○並打電話召集丁○○及真實姓
    名年籍不詳之綽號「阿豪」、「小羅」成年男子一同前往。
    甲○○、乙○○及A女抵達龍岡大操場後，甲○○與丁○○及「阿豪
    」、「小羅」共同基於非法剝奪他人行動自由、傷害及不法
    為自己所有之恐嚇取財犯意聯絡，由丁○○徒手及「阿豪」、
    「小羅」以不明工具，共同毆打乙○○之頭部及身體，並對乙○○恫稱：如果沒有拿新臺幣（下同）20萬元來就別想離開等
    語，使乙○○心生畏怖不敢離開現場（尚未達不能抗拒之程度
    ），而以此方式剝奪乙○○之行動自由，其間乙○○並持續撥打
    電話向親友商借款項，丁○○於現場停留約2、3個小時後，即
    先行離開現場。之後由甲○○續以妨害自由之犯意駕駛上開車
    輛搭載A女及乙○○前往甲○○之租屋處，A女下車後甲○○再度搭
    載乙○○前往青埔棒球場與丙○○會合（丙○○另駕駛車牌號碼00
    00-00自用小客車，其對於甲○○、丁○○及「阿豪」、「小羅
    」前揭傷害、恐嚇取財犯行並不知情），並與丙○○一同回到
    龍岡大操場。回到龍岡大操場後，丙○○與另外2名真實姓名
    年籍不詳之成年人，接續前述甲○○造成之乙○○被限制人身自
    由之狀態，與甲○○共同以妨害自由之犯意聯絡，以毆打乙○○
    之方式使乙○○無法離開現場。最終乙○○因心生畏懼而簽立面
    額20萬元本票及上開車輛之中古汽車介紹買賣合約書（下稱
    合約書）予甲○○。之後再由甲○○及丙○○承前妨害自由之犯意
    聯絡，由甲○○駕駛上開車輛搭載乙○○，丙○○則駕駛車牌號碼
    0000-00自用小客車跟隨在後，甲○○隨後搭載乙○○至某處之
    自動櫃員提款機，甲○○並承續其上開不法為自己所有恐嚇取
    財之犯意聯絡脅迫乙○○下車提領3萬元交予甲○○，乙○○因心
    生畏懼而提領3萬元予甲○○。其後，丙○○將其駕駛之2525-UY
    自用小客車停放路邊，搭乘甲○○駕駛之上開車輛，由甲○○駕
    駛上開車輛與丙○○一同搭載乙○○，嗣於翌日（106年7月15日
    ）凌晨5時許將乙○○載至彰化市區某汽車旅館，始讓乙○○下
    車步行離去。    
三、丙○○於前開妨害自由之過程中另行起意，與真實姓名年籍不
    詳之2名成年人基於不法為自己所有之恐嚇取財犯意聯絡及
    傷害之犯意聯絡，毆打乙○○，使乙○○心生畏懼，簽立10萬元
    之本票，惟甲○○因故將該10萬元之本票撕毀（此部分之恐嚇
    取財及傷害犯行甲○○及丁○○均無參與）。
四、至此，乙○○因丁○○、「阿豪」、「小羅」、丙○○及另外2名
    真實姓名年籍不詳之成年人等人之傷害行為，因而受有頭皮
    鈍傷、臉部撕裂傷、腹壁挫傷及右側前胸壁挫傷之傷害。嗣
    經警據報後循線查獲。
五、案經乙○○訴由桃園市政府警察局中壢分局報告臺灣桃園地方
    檢察署檢察官偵查起訴。
    理  由
壹、證據能力：
    按被告以外之人於審判外之陳述，雖不符刑事訴訟法第159
    條之1至第159條之4之規定，而經當事人於審判程序同意作
    為證據，法院審酌該言詞陳述或書面陳述作成時之情況，認
    為適當者，亦得為證據。又當事人、代理人或辯護人於法院
    調查證據時，知有第159條第1項不得為證據之情形，而未於
    言詞辯論終結前聲明異議者，視為有前項之同意，同法第15
    9條之5亦有明定。查本件檢察官、被告甲○○、丙○○、丁○○及
    辯護人就本判決下列所引被告以外之人於審判外陳述之證據
    能力均不予爭執，迄至言詞辯論終結，亦未對該等證據之證
    據能力聲明異議（見本院卷第311至314頁）；被告乙○○經本
    院合法傳喚，雖未於審理期日到庭表示意見，惟其於本院準
    備程序中，並未爭執證據能力（見本院卷第232至235頁），
    本院審酌該些供述證據作成時，核無違法取證或其他瑕疵，
    認為以之作為本案之證據屬適當，自有證據能力。其餘資以
    認定被告犯罪事實之非供述證據，均查無違反法定程序取得
    之情形，依刑事訴訟法第158條之4反面規定，亦具證據能力
    。
貳、實體方面：
一、認定犯罪事實所憑之證據及理由：
  ㈠被告乙○○部分：
  ⒈上訴人即被告（下稱被告）乙○○於本院審理時固未到庭，惟
    被告上開轉讓愷他命予A女之事實，業據被告乙○○於警詢、
    偵查、原審準備程序及審理時均坦承不諱（見偵卷第36、16
    8、176頁、原審審訴卷第41頁、第48頁背面、原審卷第33頁
    背面、第176頁、本院卷第231頁），核與證人A女於警詢、
    偵查之證述相符（見偵卷第51、52、167、168頁），而A女
    經警採集尿液檢驗結果，確呈愷他命陽性反應，亦有勘察採
    證同意書、桃園市政府警察局中壢分局查獲毒品危害防制條
    例案「尿液」初步鑑驗報告單各1件在卷可佐（見偵卷第97
    、112頁）；再扣案之白色顆粒1包（含袋毛重0.95公克，因
    鑑驗取用0.0029公克）經送台灣檢驗科技股份有限公司鑑驗
    結果，檢出愷他命成分，此有台灣檢驗科技股份有限公司濫
    用藥物實驗室-台北UL-0000-0000000濫用藥物檢驗報告1件
    （見偵卷第141頁）在卷足憑；此外，復有桃園市政府中壢
    分局106年7月18日搜索扣押筆錄、扣押物品目錄表、扣押物
    品收據各1件存卷可參（見偵卷第62至71頁），及愷他命毒
    品1包扣案可資佐證，足認被告乙○○前揭任意性自白確與事
    實相符，堪以採信。
  ⒉雖被告乙○○於本院辯稱：我只知道愷他命是毒品，並不知道
    愷他命是偽藥云云（見本院卷第45頁）。惟按，愷他命為毒
    品危害防制條例第2條第2項第3款規定之第三級毒品，並經
    衛生福利部公告為管制藥品管理條例第3條第2項之第三級管
    制藥品，而第三級管制藥品之製造或輸入，依藥事法第39條
    之規定，應向中央衛生主管機關申請查驗登記，並經核領藥
    品許可證後，始得製造或輸入並為醫藥及科學上使用，倘非
    經核准，不得轉售或轉讓。且藥物之製造，應依藥事法第57
    條之規定辦理。再衛生福利部食品藥物管理署迄今僅核准藥
    品公司輸入愷他命原料藥製藥使用，未曾核准個人輸入。又
    國內既僅核准藥品公司輸入愷他命原料藥製藥使用，未曾核
    准個人輸入，且臨床醫療用之愷他命均為注射液形態（最高
    法院107年度台上字第4707號、第4268號判決意旨參照）
    。茲查本案被告乙○○轉讓予A女之愷他命為粉末，並非注射
    針劑，且被告乙○○自陳係透過網路聊天室向不詳人士購得（
    見偵卷第168頁），其外觀並非經核准製造供臨床醫療用之
    注射液形態，且非循醫師合法調劑、供應之管道取得，應非
    合法製藥所得，復無從證明係自國外非法輸入之禁藥，自屬
    國內違法製造之偽藥。況且，無論屬毒品危害防制條例所列
    管第三級毒品，或係衛生福利部明令公告列為藥事法所規範
    之偽藥，均不得非法轉讓，此當為被告乙○○所知悉，其既非
    向藥品公司購入愷他命或循醫師合法調劑取得，對於所取得
    之愷他命係藥事法所規定之偽藥，主觀上應有所認識，其於
    本院辯稱：我只知道愷他命是毒品，並不知道愷他命是偽藥
    云云（見本院卷第45頁），要屬事後卸責之詞，並無可採。
  ⒊綜上所述，本案事證明確，被告乙○○上開轉讓偽藥愷他命予A
    女之犯行，洵堪認定，應依法論科。
  ㈡被告甲○○、丙○○、丁○○部分：
    訊據被告甲○○固坦承有於106年7月14日晚間7時30分許，駕
    車搭載告訴人乙○○及A女至桃園市中壢區龍岡大操場處
    ，惟矢口否認有何妨害自由、恐嚇取財及傷害等犯行，辯稱
    ：這件事情的起因是乙○○對我前妻（即A女）性侵害，簽本
    票跟領錢是乙○○說性侵害的案件想私了，他打電話籌錢，過
    程中乙○○跟丁○○打起來時，我不在現場；我有找阿豪跟小羅
    ，但他們沒有到現場，所有事情是A女聯合乙○○一起騙我錢
    云云（見本院卷第231、321頁）；訊據被告丙○○雖坦承有於
    前開時、地毆打乙○○，惟矢口否認有何妨害自由及恐嚇取財
    犯行，辯稱：當天我沒有不讓他離開、沒有出言恐嚇他，也
    沒有要他開本票，是乙○○說造成我名譽誹謗的部分，要開本
    票給我，他自願跟我和解的，但我沒有收下云云（見本院卷
    第232、321頁）；訊據被告丁○○固坦承有於前開時、地毆打
    乙○○，惟矢口否認有何妨害自由及恐嚇取財犯行，辯稱：當
    天我沒有限制他的行動自由、沒有出言恐嚇他，也沒有叫他
    簽本票跟領錢，我打完他就走了云云（見本院卷第231、321
     頁）；其等之辯護人則為其等辯護稱：是乙○○自願與被告
    甲○○去龍岡大操場談判，而甲○○於乙○○受人恫嚇、毆打時，
    均不在場，故無妨害自由及恐嚇取財之犯行，又甲○○與丙○○
    、丁○○間，亦無傷害之犯意聯絡，是甲○○應改判無罪；被告
    丙○○、丁○○僅有單純傷害乙○○之行為，而無妨害自由及恐嚇
    取財之犯行，乙○○係自願簽發本票予丙○○，以解決雙方糾紛
    ，是傷害行為與開立本票間並無因果關係等語（見本院卷第
    311
    、323頁）。然查：
  ⒈被告甲○○當日確有駕駛乙○○所有之車牌號碼000-0000號自用
    小客車，搭載乙○○、A女至桃園市中壢區龍岡大操場。前往
    龍岡大操場之途中，被告甲○○並打電話召集被告丁○○及真實
    姓名年籍不詳之綽號「阿豪」、「小羅」成年男子前往。被
    告甲○○、乙○○及A女抵達龍岡大操場後被告丁○○有毆打乙○○
    ，之後由甲○○駕駛上開車輛搭載A女及乙○○前往甲○○之租屋
    處，A女下車後被告甲○○再度搭載乙○○前往青埔棒球場與丙○○會合，並與被告丙○○一同回到龍岡大操場。之後，被告丙○○與另外2名真實姓名年籍不詳之成年人又毆打乙○○。最終乙○○簽立面額20萬元本票及合約書予被告甲○○、另簽立10萬元
    本票予被告丙○○，惟該本票為被告甲○○所撕毀。之後再由被
    告甲○○駕駛上開車輛至某處之自動櫃員提款機，乙○○下車提
    領3萬元交予被告甲○○，復由被告甲○○駕駛上開車輛與被告
    丙○○一同將乙○○於次日凌晨5時許載回彰化後始讓乙○○離去
    等情，為被告3人所不爭執（見本院卷第231、232、第321頁
    ），且有本票影本1紙、中古汽車（介紹買賣）合約書影本1
    紙（見偵卷第110、111頁）、贓物認領保管單（具領人：乙○○）（見偵卷第105頁）、內政部警政署106年7月22日桃警
    鑑字第1060782039號鑑定書（見偵卷第72至76頁）、桃園市
    政府警察局中壢分局刑案現場勘察報告、照片54張、彰化縣
    警察局車輛協尋電腦輸入單、自願受搜索同意書、勘察採證
    同意書（見偵卷第77至100、146至第162頁）、桃園市政府
    警察局中壢分局指認犯罪嫌疑人紀錄表（見偵卷第101至104
    頁）、電話錄音譯文（見偵卷第106至109頁）、內政部警政
    署106年9月6日桃警鑑字第0000000000000號鑑定書（見偵卷
    第144、145頁）、中壢分局刑案現場勘查報告（見偵卷第14
    7至162頁）、存摺內頁影本1紙（見偵卷第180頁）存卷足憑
    ，是此部分事實首堪認定。
  ⒉被告甲○○、丁○○共同傷害部分：
  ⑴此部分事實，業據被告丁○○於原審及本院準備程序及審理中
    坦承不諱，並有彰化基督教醫療財團法人彰化基督教醫院出
    具之診斷書（見偵卷第171頁）在卷可稽。此情並經證人A女
    於偵查及原審審理中證稱：被告甲○○當下是恐嚇我們7點一
    定要去找他，我和乙○○還不到6點左右就到甲○○的公司門口
    ，我們到的時候，甲○○就直接拿了乙○○的車鑰匙就載我和乙○○走，他一直在約人出來，有「小羅」、「
    番薯（即丁○○）」等人。我們3個人下車之後，「番薯」即
    丁○○也騎摩托車來了，之後就來了一台車，開車來的人又來
    二個人，一個是他們所謂的「小羅」，一個是他們所謂的「
    阿豪」，丁○○也在場。「阿豪」口氣很不好就說，你要你現
    在就趕快給我打電話，甲○○他們開始講到買賣合約同意書，
    乙○○不斷的只能一直打電話求救，他們要他馬上生20萬元，
    也準備了買賣同意書給乙○○簽。當天乙○○被打前，因為我很
    怕，我不敢看到乙○○被打，我就離開了現場大概100公尺左
    右，甲○○走過來想要挽留我，我就跟甲○○說，可以不要這樣
    子嗎，他只有回我一句話，妳只要越心疼，我就讓他死的越
    慘。我最後參與的部分是甲○○開著乙○○的車把我送到他的租
    屋處，同時乙○○在後座，他頭已經頭破血流了，只看他一直
    很暈，甲○○一直都拿著乙○○的車，所以乙○○無處可逃等語（
    見偵卷第167頁正背面、原審卷第141頁至第151頁）；及證
    人乙○○於偵查、原審審理中證稱：甲○○說他7點下班，如果
    他7點下班沒有看到我跟A女，會對我們不利，之後我跟A女
    晚上7點到甲○○公司等他，甲○○說我的車子他要開，就沿路
    開車，聯絡他的朋友到龍岡大操場，後來到現場的人有大概
    幾個人，我聽到一個叫「小羅」，一個叫「阿豪」，丁○○也
    到場，「阿豪」就突然問我「你打算怎麼處理，你打算準備
    多少錢」，也有人跟我說：「沒有20萬別想離開」，後來「
    阿豪」、「小羅」叫我打電話去籌錢，我打了很久，後來我
    就聽到「阿豪」說他受不了，他便取下他身上的飾品就開始
    打我。剛開始是「阿豪」打我，再來「小羅」、丁○○都有打
    我。離開龍岡大操場後，甲○○開著我的車，當時我坐在後座
    ，帶我去銀行叫我領錢出來，我當時領了3萬元交給甲○○，
    因為我那時候想說，我都已經這樣，如果我不照他們意思去
    做，我後面會怎樣我真的不知道。但過程中我都不是自願簽
    本票、合約書以及交付3萬元的，過程中甲○○沒有表示反對
    打我的意思，我沒有欠甲○○錢，我沒有義務要簽本票跟付現
    金給甲○○等語（見偵卷第167頁背面至第168頁背面、原審卷
    第118至131頁），經核證人A女、乙○○上開證述情節大致相
    符，足認被告丁○○之自白確與事實相符，應可採信。
    雖被告甲○○於本院辯稱：我有找阿豪跟小羅，但他們沒有到
    現場云云（見本院卷第232頁），惟被告甲○○帶同告訴人乙○○與證人A女於上開時間前往龍岡大操場時，隨後「
    小羅」、「阿豪」即駕車前來，共同為前揭犯行等情，業據
    證人乙○○、A女於偵查及原審證述明確，互核相符，已如前
    述；況且，被告甲○○於本院審理時亦自承證人乙○○應該不認
    識「小羅」、「阿豪」這2個人等語（見本院卷第321頁），
    倘若該2人並未到場，證人乙○○豈可能憑空捏造其並不認識
    、又恰為被告甲○○撥打電話通知之友人「小羅」、「阿豪」
    亦有在場參與等情節，是被告甲○○辯稱其雖有找阿豪、小羅
    ，但渠二人並未到場云云，顯係事後卸責推諉之詞，不足採
    信。
    再者，依上開證述可知，被告甲○○於第一次前往龍岡大操場
    時，即聯絡被告丁○○及「小羅」和「阿豪」等人到場，該3
    人均有對乙○○毆打，且乙○○係因為被告甲○○邀集到場之被告
    丁○○、「小羅」及「阿豪」等人對之毆打而心生懼怕，進而
    交付本票1張、合約書1件以及3萬元等事實。衡諸常情，倘
    若被告甲○○欲以合法方式處理爭議，而未謀議以召集人手以
    傷害或者優勢人力迫使乙○○不敢離開之方式處理A女與乙○○
    間之感情糾紛或乙○○轉讓愷他命予A女之事，其何以需要找
    被告丁○○等人一同前往，甚至會事先備妥空白本票及合約書
    ，更出言對A 女稱：你越同情我要我就讓他（乙○○）死的越
    慘等語？可見被告甲○○本即有傷害乙○○之共同犯意聯絡，僅
    係計畫由他人即丁○○及「小羅」和「阿豪」下手，而被告甲○○早已與被告丁○○等人共同謀議以傷害等非法方式迫使乙○○
    最後簽立本票以及合約書。復參以本件起因係被告甲○○認為
    乙○○提供愷他命予A 女、有對A女性侵害之事，欲向乙○○理
    論處理，而此與丁○○、「小羅」、「阿豪」等人全然無涉，
    且被告丁○○、「小羅」、「阿豪」等人，與乙○○之間並無私
    人恩怨或淵源，難認有無端傷害乙○○之理由或動機，由此益
    徵被告甲○○對於本件以傷害等非法方式迫使乙○○簽立本票、
    合約書、交付3萬元等犯行，確與被告丁○○及「小羅」、「
    阿豪」等人有共同犯意聯絡。被告甲○○以其事後稱要帶乙○○
    去看醫生為無共同傷害主觀犯意之辯解，或者辯稱被告丁○○
    等人下手傷害乙○○時，其不在現場云云，均無足採可採，被
    告甲○○、丁○○共同傷害之犯行，至堪認定。
    末以，證人乙○○於原審審理時證稱：第一次甲○○和丁○○在場
    的時候我被打，但我不知道是誰用工具打我，天色很昏暗，
    鐵棍應該是丙○○來了以後才有人用鐵棍打我等語（
    見原審卷第125 頁），且被告丁○○亦否認有使用工具毆打乙○○（見原審卷第157 頁背面），此部分應為有利被告丁○○之
    認定，僅認定被告丁○○係以徒手方式毆打乙○○，併此敘明。
  ⑵被告丙○○未參與此部分犯行：
    被告丙○○於原審供稱：我當天到場前沒有人跟我說要打人
    ，我沒有看到毆打的情況，我到場時有看到乙○○受傷，但我
    不知道是誰打的等語（見原審卷第152 至154 頁）；而被告
    丁○○亦供稱：當天我打乙○○時沒有看到丙○○，我也不知道丙○○等一下會來等語（見原審卷第156 頁），此與被告丙○○所
    辯情節，核屬相符。可見於被告丁○○與「小羅」、「阿豪」
    出手毆打乙○○之時，被告丙○○尚未到場
    ，復無證據證明就此部分在被告丙○○到場前，被告丙○○已與
    被告甲○○、丁○○有何犯意聯絡，尚難認為被告丙○○有共同參
    與此部分傷害犯行，是檢察官起訴認此部分被告丙○○亦有共
    同傷害犯行，尚有誤會，併此敘明。
  ⒊被告甲○○、丁○○、丙○○共同妨害自由部分：
  ⑴被告甲○○、丁○○部分：
    被告甲○○自案發當日晚間7時30分許至被告甲○○搭載林  尉
    閔於次日凌晨5時許回到彰化使之自由離去前，此段期間始
    終由被告甲○○實質控制乙○○之交通工具即上開車輛，並且其
    中與被告丁○○基於共同傷害之犯意傷害乙○○等情業如上述，
    又被告甲○○邀集到場之共犯「阿豪」亦出言恫稱：我今天沒
    有看到20萬元你就不要走等語，甲○○及丁○○均在現場見聞「
    阿豪」此等發言，上情復經證人A女於原審審理中證述明確
    （見原審卷第150頁背面）。是被告甲○○以事實欄二所示之
    傷害、以及人力優勢甚至威嚇性言語等恫嚇手段，雖未至達
    不能抗拒之程度，然乙○○因前後遭不同人毆打仍心生畏懼不
    敢離去，直至被告甲○○於彰化同意其可離去始解除行動自由
    之 限制，過程中被告甲○○實質上的剝奪乙○○之行動自由應
    堪認定，而被告丁○○亦同在現場了解上述乙○○沒有拿錢出來
    就不要走等妨害自由之犯行，仍加入毆打之使乙○○更無法離
    開現場之舉動，可見被告甲○○與丁○○就此剝奪行動自由之犯
    行具有犯意之聯絡以及行為分擔應堪認定。
    被告甲○○、丁○○雖就妨害自由部分辯稱如上，然查乙○○已遭
    受3人以上毆打（被告丙○○後來加入之部分如下所述），縱
    使短暫借故上廁所而離開現場，或者領錢時適有交通警察在
    場，其行動能力也已因身有傷勢而無法遠離現場，且考量一
    般人於遭人毆打後短暫離開但仍在對方不法控制範圍內，通
    常應不敢輕而逃離以免被優勢人力強行帶回遭受更嚴重之後
    果，此乃人之常情，亦經證人乙○○證稱：在桃園市中壢區龍
    岡大操場的時間裡面，我有想要離開桃園市中壢區龍岡大操
    場但因為那時候我被打的都是傷，我想離開，但我想說我這
    時候離開，被他們追到的話，我後果會怎樣，我不敢想像，
    後來甲○○叫我下車去提領3萬元我領錢的時候也想跑，也因
    為我受傷，我不知道怎麼跑，他們開車，我用跑的，我根本
    跑不掉，整個過程中我都不願意跟甲○○一起等語，乙○○之傷
    勢及孤立無援之情狀以及上述被害心理亦應為被告甲○○、丁○○依常情所得知悉，是被告甲○○、丁○○雖辯稱有讓乙○○短暫
    離開或給予機會求助，仍不能認其無妨害自由之行為或意圖
    ，被告甲○○、丁○○此等辯解，均無可採。
  ⑵被告丙○○部分：
  ①按謂事中共同正犯，即學說所謂之「相續的共同正犯」或「
    承繼的共同正犯」，係指前行為人已著手於犯罪之實行後，
    後行為人中途與前行為人取得共同實行犯罪之意思，而參與
    實行行為而言。共同正犯之所以適用「一部行為全部責任」
    ，即在於共同正犯間之「相互利用、補充關係」，若他共同
    正犯之前行為，對加入之事中共同正犯於構成要件之實現上
    ，具有重要影響力，即他共同正犯與事中共同正犯對於前行
    為與後行為皆存在相互利用、補充關係，自應對他共同正犯
    之前行為負責；故於判斷事中共同正犯應否對於其參與前之
    犯罪行為負責時，自應就該犯罪之性質、前行為對於加入之
    後行為於構成要件之實現上是否具有重要之影響力、前行為
    與後行為間是否皆存在相互利用及補充之關係、前行為是否
    存在繼續發生可讓後行為人加以補充利用之因果、後行為人
    參與時前行為之法益侵害是否已經結束、後行為人是否瞭解
    前行為人之意思而與前行為人取得共同實行犯罪之意思，暨
    後行為人是否係因認識及容認前行為人所實行之行為而利用
    該既成之事態參與後行為等諸端而定。
  ②查本件被告丙○○雖係事中加入妨害自由之犯行，然其另帶2人
    到現場，並且係因被告甲○○以及丁○○之前行為已造成乙○○無
    法逃離被告甲○○之控制，始造就「乙○○為被告甲○○載往被告
    甲○○租屋處後又因身有傷勢無法逃離而不得已與被告甲○○一
    同回到龍岡大操場，並進而被交由被告丙○○繼續處理其與被
    告丙○○間之糾紛」之情況，而被告丙○○竟與其所帶同之不詳
    2 人毆打乙○○，造成乙○○更難以自由離去之情況，甚而與被
    告甲○○一同挾持乙○○回到彰化始放任其離去，此妨害自由之
    情狀應為被告丙○○所主觀上明知，且經證人乙○○於原審審理
    時證述：我當時有想要跑，但丙○○帶著另外2名友人，有1名
    友人有把槍放在地上讓我看，當時我已經被「阿豪」、「小
    羅」、丁○○打了一遍，接下來換丙○○和他另外2名友人，因
    為我真的不想再被打等語在卷（見原審卷第122頁），益徵
    被告丙○○利用被告甲○○、丁○○前已造成之乙○○受人身自由限
    制之情境繼續狀態下，續而限制其自由，可見被告丙○○與被
    告甲○○、丁○○就妨害乙○○自由部分之犯行互相利用並補充，
    據此，被告甲○○、丙○○、丁○○共同對乙○○妨害自由之犯行，
    堪以認定。
  ⒋被告甲○○、丁○○共同恐嚇取財部分：
  ⑴乙○○遭剝奪行動自由之期間內，依據證人A女及乙○○所述，乙○○係因被告甲○○實質以「與丁○○及小羅和阿豪共同以限制乙○○人身自由及侵害乙○○身體法益及優勢人力」為不法手段恐
    嚇之，而簽立20萬元本票以及合約書並交付3萬元。綜觀上
    開客觀狀況，乙○○仍持有手機而得以對外求救，且龍岡大操
    場非密閉場合，離其他住家約僅一條巷子距離，附近之住戶
    可聽聞現場狀況並有人已報警，此經證人A女證述在卷（見
    原審卷第144頁），可見乙○○尚有對外呼救之可能，又被告
    甲○○等未有拿出足以致死之器械對乙○○恐嚇，而難認乙○○案
    發當時已達不能抗拒之程度，其當時應允簽立並交付本票及
    合約書予被告甲○○，乃係因當時被告甲○○以及丁○○等人所施
    加之強暴脅迫行為，致乙○○已懷有恐懼之心，畏怖遭受被告
    甲○○、丁○○進一步再為毆打，後始簽立本票、合約書並交付
    3萬元。
    又參諸被告丁○○明知被告甲○○係以傷害及妨害自由等方
    式恫嚇乙○○交付財物，仍實質毆打乙○○加以助力之行為觀之
    ，可見被告甲○○、丁○○對於恐嚇取財之犯行具有犯意聯絡及
    行為分擔。被告丁○○雖辯稱：簽本票以及合約時我沒有在場
    云云，然共犯之成立本即非以全程參與犯行為要件，被告丁○○既於被告甲○○等人與乙○○談論要如何解決乙○○與A 女間所
    衍伸之賠償事宜時在場，應親眼可見談判中乙○○單獨一人面
    對被告甲○○所招集而來之數人，並可聽聞「阿豪」出言恫嚇
    乙○○「我今天沒有看到20萬元你就不要走」等語，被告丁○○
    仍下手傷害之，並在場助長被告甲○○此方之勢力，致使乙○○
    心生畏懼交付財物，其所為已係構成要件之行為，主觀上亦
    與被告甲○○有犯意聯絡
    ，無從以非犯意脫離之單純離開行為，認其無恐嚇取財共犯
    之行為或犯意。被告甲○○、丁○○此部分共同恐嚇取財之犯行
    應堪認定，應依法論科。
  ⑵被告丙○○未參與事實欄二、恐嚇取財部分犯行：
    被告甲○○恐嚇取財之目的係因其認為女友A 女與乙○○發生性
    交行為，原因係合意或強制不明，且乙○○有提供愷他命予A
    女施用，此情與被告丙○○毫無關聯，且丙○○係另有與乙○○私
    人恩怨始另外帶同2 名不詳人士到現場恐嚇並使乙○○簽立10
    萬元本票，是被告丙○○應係意圖為自己之不法所有而毆打乙○○，並取得10萬元本票（詳如下述），被告丙○○本件所為，
    與被告甲○○、丁○○之間，並無針對上開20萬元本票、合約書
    以及3 萬元有何犯意聯絡及行為分擔，檢察官此部分起訴事
    實，容有誤會，附此敘明。
  ⒌被告丙○○就事實欄三所示傷害及恐嚇取財部分：
  ⑴被告丙○○就其與真實姓名年籍不詳之2 人有傷害乙○○之
    犯行部份坦承不諱，並有上開診斷書1紙在卷可資佐證，堪
    認被告丙○○此部分自白應與事實相符，其共同傷害乙○○之犯
    行，洵堪認定，應依法論科。
  ⑵被告丙○○雖以前開情詞置辯，否認有何恐嚇取財犯行，惟查
    ，證人乙○○於原審審理時證稱：丙○○是後續他帶2個不知名
    的人來，丙○○說我在外面說了他的壞話，丙○○就說那麼你要
    怎麼處理，我說我不知道，丙○○說那就看你誠意，當時我已
    經被「阿豪」、「小羅」、丁○○打了一遍，接下來換丙○○和
    他另外2名友人，因為我真的不想再被打，所以他問我有什
    麼誠意的時候，我只能回答「10萬可以嗎」，他們就說「好
    ，可以」，那時候丙○○還沒叫我寫本票，就已經和另外2名
    友人動手打我。那時候我是想說我已經這樣，如果我不簽，
    不知道後面會怎樣，那時候我真的很怕，我很無助，我只好
    簽名。我後來確實有簽了10萬元本票，簽完之後，甲○○就有
    跟丙○○說「人你都已經打了，本票就撕掉」等語(見原審卷
    第121頁背面至第121頁)。
    徵諸證人乙○○所述，及被告丙○○已先為前開妨害自由之犯行
    、傷害犯行之情況，可見被告丙○○以毆打以及限制人身自由
    之方式恫嚇乙○○乙情確係屬實，雖依照當時客觀情狀，乙○○
    因遭被告丙○○毆打而心生恐懼，惟審諸案發地點為龍岡大操
    場，屬公共場合，且被告丙○○尚無持足以致命之攻擊器具，
    乙○○應可以隨時呼救或請他人協助報警處理，依上開客觀狀
    況，難認乙○○案發當時已達不能抗拒之程度，其當時應允簽
    立並交付本票與被告丙○○，非無自由斟酌之餘地，惟因其當
    時因被告所施加之強暴脅迫行為，致其已懷有恐懼之心，畏
    怖遭受被告丙○○及不詳2人等進一步再為毆打，始簽立10萬
    元本票1紙，是被告丙○○以上述手法取得該10萬元本票1紙之
    犯行，亦堪認定。
  ⑶被告甲○○、丁○○就此部分未參與：
    被告丙○○自承：是因為乙○○在外面亂說我壞話，所以我才要
    他賠償我等語（見原審卷第191頁），此與證人乙○○所述相
    符，足見被告丙○○此部分犯行與被告甲○○、丁○○無關聯，且
    被告甲○○供稱：丙○○動手的時候我不在場，我去買飲料，因
    為我的事情已經處理完了，我回來後看到丙○○叫乙○○簽本票
    ，我就跟乙○○說這筆錢他不用付，如果丙○○跟他要，我叫乙○○找我，我來負責等語，我也把乙○○給丙○○的本票撕掉等語
    （見原審卷第161頁背面），又被告丁○○早已不在場，亦未
    見聞此情，可見對於事實三之部分，被告甲○○、丁○○並無與
    被告丙○○有犯意聯絡或行為分擔，是檢察官起訴書認此部分
    被告甲○○、丁○○有共同參與，容有誤會，併此敘明。
  ⒍綜上所述，被告甲○○、丙○○、丁○○前揭所辯，要屬事後飾卸
    之詞，難認可採，本案事證明確，被告甲○○、丙○○、丁○○之
    犯行，均堪以認定，應依法論科。
二、論罪：
  ㈠被告乙○○部分：
  ⒈被告乙○○明知愷他命偽藥而轉讓，除成立毒品危害防制條例
    第8條第3項之轉讓第三級毒品罪外，亦構成藥事法第83條第
    1項之轉讓偽藥罪，屬於同一犯罪行為同時有二種法律可資
    處罰之法條競合關係。又本件被告乙○○轉讓予A女之愷他命
    雖實際數量不詳，惟無證據證明已達淨重20公克以上，尚無
    從依毒品危害防制條例第8條第6項規定加重其刑。而藥事法
    第83條第1項轉讓偽藥之法定刑，為7年以下有期徒刑，得併
    科新臺幣5千萬元以下罰金，顯較毒品危害防制條例第8條第
    3項轉讓第三級毒品罪之法定刑為重，且行為時藥事法第83
    條第1項之規定，乃毒品危害防制條例之後法，依最高法院
    揭櫫之「重法優於輕法」及「後法優於前法」等法理（最高
    法院102年度台上字第2252號判決意旨參照），本案就被告
    乙○○轉讓愷他命部分，則應優先適用藥事法第83條第1項轉
    讓偽藥之規定。
  ⒉再按法律之適用有其整體性，被告既犯轉讓偽藥罪，而藥事
    法並無轉讓偽藥於偵查及審判中自白，應減輕其刑之規定，
    是其雖於偵查及審判中自白，亦不能割裂而適用毒品危害防
    制條例第17條第2項偵查及審判中自白減輕其刑規定（最高
    法院107年度台上字第4268號判決意旨參照），被告乙○○自
    無從依毒品危害防制條例第17條第2項規定減輕其刑。又藥
    事法第83條第1項之最重本刑為「處7年以下有期徒刑，得併
    科新臺幣5千萬元以下罰金」，亦無適用刑法第41規定諭知
    易科罰金之餘地，是被告乙○○主張本案應優先適用毒品危害
    防制條例第8條第3項規定，並得依同法第17條第2項規定減
    輕其刑，且有刑法第41條規定之適用云云（見本院卷第69至
    71頁），均難認可採。  
  ㈡被告甲○○、丙○○、丁○○部分：
  ⒈按行為後法律有變更者，適用行為時之法律，但行為後之法
    律有利於行為人者，適用最有利於行為人之法律，現行刑法
    第2條第1項定有明文。被告甲○○、丙○○、丁○○行為後，刑法
    第277條於108年5月29日經修正公布，並自108年5月31日施
    行，修正後刑法第277條第1項規定：「傷害人之身體或健康
    者，處5年以下有期徒刑、拘役或50萬元以下罰金。」，而
    修正前刑法第277條第1項規定：「傷害人之身體或健康者，
    處3年以下有期徒刑，拘役或1千元以下罰金。」，修正後新
    法將第1項普通傷害罪之法定刑，由「3年以下有期徒刑」提
    高為「5年以下有期徒刑」，罰金亦提高為「50萬元以下」
    ，修正後之新法並非較有利於被告，經比較新舊法結果，自
    以修正前刑法有利於被告，依刑法第2條第1項規定，本件應
    適用被告甲○○、丙○○、丁○○行為時之法律即修正前刑法第27
    7條第1項之規定。
  ⒉再按刑法第302條第1項及第304條第1項之罪，其所保護之法
    益均為被害人之自由，而私行拘禁，仍不外以強暴、脅迫為
    手段，其罪質本屬相同，惟第302條第1項之法定刑，既較第
    304條第1項為重，則以私行拘禁之方法妨害人自由，縱其目
    的在使人行無義務之事，或妨害人行使權利，仍應逕依第30
    2條第1項論罪，並無適用第304條第1項之餘地，最高法院29
    年上字第3757號判例意旨可資參照。又按刑法第302條第1項
    係將被害人置於自己實力支配之下而剝奪其人身行動自由，
    同法第304條僅使人行無義務之事或於其行使正當權利時加
    以妨害，兩者構成要件互殊，行為態樣及受害程度亦不相同
    ，且既曰「拘禁」、「剝奪」，性質上其行為實已持續相當
    之時間。故行為人須以使人行無義務之事，或妨害他人行使
    權利，對於被害人為瞬間之拘束，始能繩之以刑法第304條
    之強制罪；如已將被害人置於實力支配下，使其進退舉止不
    得自主達於一定期間者，自應論以刑法第302條之妨害自由
    罪，不得捨重從輕而論以強制罪（最高法院105年度台上字
    第1168號判決意旨參照）。本案被告甲○○將乙○○強行帶往龍
    岡大操場，並與被告丁○○一同傷害乙○○、嗣後丙○○又承接乙○○已遭控制行動之前揭狀態續而帶人毆打以限制乙○○之行動
    自由，前後自106年7月14日晚間7時30分至隔日凌晨5時許共
    歷時近10小時許，乙○○始在彰化地區下車離去，是被告甲○○
    、丙○○、丁○○對乙○○行使自由離去之權利有所妨害，客觀上
    已剝奪乙○○行動自由之行為持續相當之時間，已非瞬間之拘
    束，又被告甲○○、丙○○、丁○○向乙○○索取與其等間相關糾紛
    中之損失之時間，顯已逾越通常一般之人得以容忍之程度。
    且竟在限制乙○○行動自由之期間，由被告甲○○帶人出面、被
    告丁○○實質下手毆打，並有「阿豪」另以言語恐嚇乙○○，使
    其交付本票1張、合約書1張及3萬元；復又由被告丙○○帶同
    不詳2人毆打乙○○使其交付本票1張，衡諸社會一般觀念，此
    種語言以及身體傷害等威嚇，足令一般人感覺生命及身體法
    益受到威脅，客觀上雖未至乙○○不能抗拒之程度，惟已妨害
    其意思決定自由，致其心生畏怖而同意交付被告甲○○及被告
    丙○○上揭財物，是核被告甲○○、丙○○、丁○○所為，均係犯刑
    法第302條第1項之以非法方法剝奪他人行動自由罪、同法第
    346條第1項之恐嚇取財罪以及修正前刑法第277條第1項之傷
    害罪。被告甲○○、丙○○、丁○○等人以人多勢眾之優勢以毆打
    等強暴方式使乙○○之意思自由受到限制而無法任意離開，在
    乙○○遭剝奪行動自由之行為繼續中，令告訴人乙○○簽立本票
    等行為，屬以非法方法剝奪行動自由之部分行為，揆諸上開
    說明，本案無再另論強制罪之餘地，檢察官認被告3人等此
    部分另涉犯刑法第304條第1項強制罪嫌，尚有誤會。被告甲○○、丙○○、丁○○於剝奪乙○○行動自由行為之過程中，併迫使
    乙○○無義務之事而留於原處，以強暴使人行無義務之事之行
    為，均屬於剝奪行動自由之部分行為，亦不另論罪。被告甲○○、丁○○、丙○○與「阿豪」、「小羅」、真實姓名年籍不詳
    之2人就所犯非法方法剝奪他人行動自由罪均有犯意聯絡及
    行為分擔，各應論以共同正犯。被告丙○○與真實姓名年籍不
    詳之成年人2人間；被告甲○○、丁○○、「阿豪」、「小羅」
    間就傷害罪、恐嚇取財罪，分別均有犯意聯絡及行為分擔，
    亦各應分別論以共同正犯。
  ⒊又行為人著手於犯罪之實行，發生構成要件之結果後，倘行
    為人仍以其意志控制犯罪行為之繼續進行，直至行為終止，
    犯罪始行終結者，謂之「繼續犯」（如刑法第302條第1項之
    妨害自由罪）；而行為人著手於繼續犯性質之犯罪，並持續
    至行為終了前之繼續情況中，另有實行其他犯罪構成要件者
    ，他行為與繼續行為有部分重合或全部重合之情形時，得否
    認為一行為，應就客觀之構成要件行為之重合情形、主觀意
    思活動之內容、所侵害之法益、行為間之關聯性等要素，依
    社會觀念，視個案情節加以判斷。倘行為人係於繼續行為著
    手之後，始犯他罪，該後續所犯之他罪，與實現或維持繼續
    犯行為目的無關，且彼此間不具有必要之關聯性時，應認係
    行為人另一個前後不同之意思活動，而依數罪併罰處斷；如
    其他犯罪之實行，在於確保或維護繼續犯之狀態，其二行為
    間具有行為局部之同一性，或其行為著手實行階段可認為同
    一者，得認與一行為觸犯數罪名之要件相侔，而適用想像競
    合犯之規定，以避免對於同一不法要素予以過度評價（最高
    法院105年度台上字第1116號判決意旨參照）。被告甲○○
    、丙○○、丁○○剝奪乙○○行動自由之行為，係屬繼續犯性質，
    而被告甲○○、丙○○、丁○○基於不法取得財物之目的，除剝奪
    乙○○行動自由，並同時傷害乙○○，造成乙○○財產、身體、自
    由法益均受有損害之結果，在行為之本質上實難以切割為各
    自獨立之行為，三者自具有關聯性，而非三個完全截然無關
    之犯罪事實，客觀上自合於行為局部之同一性，難以從中割
    裂評價，為免過度評價，就以非法方法剝奪他人行動自由罪
    及恐嚇取財罪及傷害罪間，則應論以異種想像競合犯，方符
    合刑罰公平原則。從而，被告甲○○、丙○○、丁○○均係以一行
    為同時觸犯以他法剝奪他人行動自由及恐嚇取財、傷害等罪
    名，均應依刑法第55條前段之規定，各從一重之恐嚇取財罪
    處斷。
三、維持原判決及駁回上訴之理由： 
  ㈠原審詳為調查，認被告乙○○等人罪證明確，分別就：
    被告乙○○部分：
    適用刑法第11條前段、藥事法第83條第1項、刑法第38條第1
    項等規定，並審酌被告應知毒品對於身心健康有莫大之戕害
    ，竟漠視毒品之危害性，恣意轉讓偽藥愷他命予他人，另審
    酌其犯罪之動機，犯後態度、轉讓愷他命之數量非多，犯後
    終能坦承犯行，尚有悔意，兼衡其犯罪之動機、目的、手段
    、素行、國中之智識程度、案發時於工廠工作及犯罪所生之
    危害等一切情狀，量處有期徒刑3月。復說明：扣案之愷他
    命1包，（合計含袋毛重0.95公克，因鑑驗取用0.0029公克
    ），經送驗檢出愷他命成分，有上開台灣檢驗科技股份有限
    公司濫用藥物檢驗報告在卷可考，屬違禁物，應依刑法第38
    條第1項規定宣告沒收；另關於上開毒品之包裝袋部分，依
    現行檢驗方式乃以刮除方式為之，包裝袋上仍會摻殘若干毒
    品無法分離，自應一體視為毒品部分，依前述規定併宣告沒
    收之；至鑑驗費失之毒品部分，既已滅失，爰不另為沒收之
    宣告。
    被告甲○○、丙○○、丁○○部分：
    適用刑法第28條、第346條第1項、第277條第1項、第302條
    第1項、第55條、第38條之1第1項前段、第3項，刑法施行法
    第1條之1第1項、第2項前段等規定，並審酌被告3人正值壯
    年，不思以正當方式營生，而以恐嚇方式，使乙○○心生畏懼
    而交付財物，法治觀念薄弱，復強行剝奪乙○○之行動自由，
    戕害乙○○之身心健康，對社會治安亦有負面影響，所生危害
    甚劇，應予責難，且被告否認犯行，犯後態度難謂良好，然
    被告丙○○、丁○○已給付和解金與乙○○，堪認對於其所造成之
    損害有一定的補償，另兼衡被告甲○○、丙○○自陳高職肄業、
    被告丁○○高中肄業之智識程度、被告甲○○、丁○○案發時從事
    汽車材料送貨、被告丙○○案發時從事科技業之生活經濟狀況
    等一切情狀，分別量處有期徒刑1年6月、1年2月、1年。復
    說明：本案乙○○所簽立交予被告甲○○之本票及合約書，業經
    被告返還告訴人，此有贓物認領保管單在卷可證，又其交付
    予被告丙○○之本票則已為被告甲○○所撕毀而不復存在，爰均
    不予宣告沒收。至於本件被告甲○○就其恐嚇取財犯行之犯罪
    所得為30000元，未據扣案，亦未發還乙○○，揆諸刑法第38
    條之1第1項前段、第3項規定，自應予宣告沒收，並於全部
    或一部不能沒收或不宜執行沒收時，追徵其價額。
    原審復依據卷內各項證據資料，就被告等人所辯各節，詳為
    論述、一一指駁，經核其認事用法，俱無違誤，量刑亦稱妥
    適。
  ㈡被告乙○○上訴主張原審未適用毒品危害防制條例第8條第3項
    、第17條第2項、刑法第41條，指摘原判決適用法律不當云
    云，無足可取，業經本院論述如前；被告甲○○、丙○○、丁○○
    仍執前詞提起上訴，被告甲○○否認犯罪，被告丙○○、丁○○僅
    承認傷害犯行，否認有恐嚇取財、妨害自由犯罪，而指摘原
    判決不當，均無可採，亦如前述，被告等人之上訴均難認有
    理由，應予駁回。 
    至刑法傷害罪業經修正施行，已如前述，原審就被告甲○○
    、丙○○、丁○○所為傷害犯行雖未及審酌比較新舊法，然於法
    律適用之結果（即行為時法律）並無不同，而於判決結果不
    生影響，尚不構成撤銷之原因，附此敘明。
四、是否宣告緩刑之說明：
  ㈠按行為經法院評價為不法之犯罪行為，且為刑罰科處之宣告
    後，究應否加以執行，乃刑罰如何實現之問題。依現代刑法
    之觀念，在刑罰制裁實現上，宜採取多元而有彈性之因應方
    式，除經斟酌再三，認確無教化之可能，應予隔離之外，對
    於有教化、改善可能者，其刑罰執行與否，則應視刑罰對於
    行為人之作用而定。倘認有以監禁或治療謀求改善之必要，
    固須依其應受威嚇與矯治之程度，而分別施以不同之改善措
    施（入監服刑或在矯治機關接受治療）；反之，如認行為人
    對於社會規範之認知並無重大偏離，行為控制能力亦無異常
    ，僅因偶發、初犯或過失犯罪，刑罰對其效用不大，祇須為
    刑罰宣示之警示作用，即為已足，此時即非不得緩其刑之執
    行，並藉違反緩刑規定將入監執行之心理強制作用，謀求行
    為人自發性之改善更新。行為人是否有改善之可能性或執行
    之必要性，固係由法院為綜合之審酌考量，並就審酌考量所
    得而為預測性之判斷，法院是否宣告緩刑，有其自由裁量職
    權，祇須行為人符合刑法第74條第1 項所定之條件，法院即
    得宣告緩刑，與行為人犯罪情節是否重大，是否坦認犯行並
    賠償損失，並無絕對必然之關聯性（最高法院102 年台上字
    第4161號判決參照）。
  ㈡查被告丙○○、丁○○前均未曾因故意犯罪，受有期徒刑以上刑
    之宣告，此有被告丙○○、丁○○之本院被告前案紀錄表各1件
    在卷可佐（見本院卷第195、197頁），而被告丙○○、丁○○於
    本件犯行中係受同案被告甲○○邀約前往參與，均非居於主導
    地位，於本案中分係中途加入或提前離開，參與程度尚非至
    深，且被告丙○○、丁○○於犯後業已與告訴人達成和解並賠償
    損失，堪認確有悔意，其等因交友不慎，一時思慮未周致罹
    刑章，經此論罪科刑教訓，當知所警惕，而無再犯之虞，為
    使其等能有效回歸社會，重新掌握人生，並綜合考量其等生
    活、工作及家庭經濟狀況，本院認為上開對其等所宣告之刑
    均以暫不執行為適當，爰依刑法第74條第1項第1款規定，分
    別併予宣告緩刑3年，以勵自新。另為深植被告丙○○、丁○○
    守法觀念，記取本案教訓，確切明瞭其等行為之不當與所生
    危害，爰依刑法第74條第2項第5款規定，併宣告被告丙○○、
    丁○○應向檢察官指定之政府機關、政府機構、行政法人、社
    區或其他符合公益目的之機構或團體，提供60小時之義務勞
    務，及依刑法第74條第2項第8款規定，命被告丙○○、丁○○應
    於本判決確定之日起1年內，完成12小時之法治教育課程，
    並依刑法第93條第1項第2款規定，諭知於緩刑期間付保護管
    束，以促其等於緩刑期間澈底悔過。又被告丙○○、丁○○上揭
    所應負擔之義務，乃緩刑宣告附帶之條件，依刑法第75條之
    1第1項第4款之規定，違反上開負擔情節重大，足認原宣告
    之緩刑難收其預期效果，而有執行刑罰之必要者，得撤銷上
    開緩刑之宣告，附此說明。
  ㈢再按，得宣告緩刑者，以未曾受有期徒刑以上刑之宣告，或
    前受有期徒刑以上刑之宣告，執行完畢或赦免後，5 年以內
    未曾受有期徒刑以上刑之宣告為要件，故凡在判決前已經受
    有期徒刑以上刑之宣告確定者，即不合於緩刑條件（最高法
    院77年度台非字第183 號判決意旨參照）。經查，被告乙○○
    前於107年5月15日因公共危險案件，經法院判處有期徒刑2
    月，如易科罰金，以1千元折算1日，緩刑2年確定，有本院
    被告前案紀錄表1件在卷可憑（見本院卷第189、190 頁），
    其於判決前曾受有期徒刑之宣告，即與緩刑要件不合，自無
    從為緩刑之諭知。
  ㈣另被告甲○○前因恐嚇取財案件，經臺灣桃園地方法院以97年
    度桃簡字第76號判決判處有期徒刑4月，減為有期徒刑2月確
    定，於97年4月15日易科罰金執行完畢，而於5年以內未曾因
    故意犯罪受有期徒刑以上刑之宣告，有本院被告前案紀錄表
    在卷可稽，形式上固有宣告緩刑之前提條件。惟被告甲○○於
    本件犯行居於首謀主導之地位，其自警詢、偵查、原審及本
    院時始終未能坦承犯行，猶飾詞卸責，難認有何悔意，又考
    量本件告訴人乙○○所受傷害非輕，被告甲○○雖於原審與告訴
    人乙○○以3萬元成立和解，惟迄未依和解條件支付任何款項
    與告訴人，顯見被告並無和解之誠意，且未能取得告訴人之
    諒解，本院斟酌上情及全案情節後，認本件並無暫不執行被
    告甲○○刑罰為適當之情事，自不宜為緩刑之宣告，併予敘明
    。
五、被告乙○○經本院合法傳喚，無正當理由而未到庭，爰依法不
    待其陳述，逕行判決。
據上論斷，應依刑事訴訟法第371條、第368條，刑法第74條第1
項第1款、第2項第5款、第8款、第93條第1項第2款，判決如主文
。
本案經檢察官劉韋宏提起公訴，檢察官陳昱旗到庭執行職務。
中    華    民    國   109    年    1    月    21    日
                  刑事第二十三庭審判長法  官  李釱任
                                      法  官  梁耀鑌
                                      法  官  連育群
以上正本證明與原本無異。
如不服本判決，應於收受送達後20日內向本院提出上訴書狀，其
未敘述上訴之理由者並得於提起上訴後20日內向本院補提理由書
（均須按他造當事人之人數附繕本）「切勿逕送上級法院」。
                                      書記官  廖紫喬
中    華    民    國    109   年    1     月    21    日
附錄：本案論罪科刑法條全文
藥事法第83條
明知為偽藥或禁藥，而販賣、供應、調劑、運送、寄藏、牙保、
轉讓或意圖販賣而陳列者，處 7 年以下有期徒刑，得併科新臺
幣 5 千萬元以下罰金。
犯前項之罪，因而致人於死者，處 7 年以上有期徒刑，得併科
新臺幣 1 億元以下罰金；致重傷者，處 3 年以上 12 年以下有
期徒刑，得併科新臺幣 7 千 5 百萬元以下罰金。
因過失犯第 1 項之罪者，處 2 年以下有期徒刑、拘役或科新臺
幣 5 百萬元以下罰金。
第 1 項之未遂犯罰之。
中華民國刑法(94.02.02)第277條
（普通傷害罪）
傷害人之身體或健康者，處 3 年以下有期徒刑、拘役或 1 千元
以下罰金。
犯前項之罪因而致人於死者，處無期徒刑或 7 年以上有期徒刑
；致重傷者，處 3 年以上 10 年以下有期徒刑。
中華民國刑法(94.02.02)第302條
（剝奪他人行動自由罪）
私行拘禁或以其他非法方法，剝奪人之行動自由者，處 5 年以
下有期徒刑、拘役或 3 百元以下罰金。
因而致人於死者，處無期徒刑或 7 年以上有期徒刑，致重傷者
，處 3 年以上 10 年以下有期徒刑。
第 1 項之未遂犯罰之。
中華民國刑法(94.02.02)第346條
（恐嚇取財得利罪）
意圖為自己或第三人不法之所有，以恐嚇使人將本人或第三人之
物交付者，處 6 月以上 5 年以下有期徒刑，得併科 1 千元以
下罰金。
以前項方法得財產上不法之利益，或使第三人得之者，亦同。
前二項之未遂犯罰之。